臺灣高雄地方法院刑事裁定　　　　　　　　　　　　九十三年度交聲字第三二九號
　　原處分機關　高雄市政府交通局交通事件裁決處
　　異　議　人
　　即受處分人　甲○○
　　代　理　人　蘇月德
右列受處分人因違反道路交通管理處罰條例案件，對於高雄市政府交通局交通事件裁
決處九十三年六月二日所為之處分（原處分案號：高市府交裁字第裁三二－Ｂ000
00000號），聲明異議，本院裁定如左：
    主  文
異議駁回。
    理  由
一、異議意旨略以：異議人即受處分人甲○○騎乘車號ＫＣＤ─六０七號重型機車，
    於民國九十二年十一月三十日上午十時五十分許，沿高雄市○○路行駛，行經凱
    旋路與育樂路口（異議狀誤載為賢明路口），並未闖紅燈，因異議人行駛超越停
    止線三分之二時，路口號誌才變成紅燈，異議人進退維谷，只好加速通過交岔路
    口，尚不構成闖紅燈之要件，又本件舉發並無照片為證，僅憑舉發警員之證詞尚
    有不足，爰聲明異議，請求撤銷原處分云云。
二、本件異議人騎乘車號ＫＣＤ─六０七號重型機車，於九十二年十一月三十日上午
    十時五十分（裁決書誤載為五十八分）許，沿高雄市○○路由南向北行駛，行經
    凱旋路與育樂路口（設有燈光號誌之交岔路口，舉發單記載為攔停之凱旋與賢明
    路口）時，凱旋路南北方向之紅燈號誌已亮，該車未依規定減速停車，反而超越
    停止線闖紅燈進入路口，適經高雄市政府警察局交通大隊第六分隊警員發覺，乃
    當場攔停舉發，異議人並當場簽收舉發違反道路交通管理事件通知單（下稱舉發
    通知單），原處分機關即依道路交通管理處罰條例第五十三條及第六十三條第一
    項第三款之規定，裁決異議人應繳納罰鍰新台幣（下同）四千五百元，並記違規
    點數三點。
三、按汽車駕駛人，行經有燈光號誌管制之交岔路闖紅燈者，處新臺幣一千八百元以
    上五千四百元以下罰鍰，道路交通管理處罰條例第五十三條定有明文；又汽（機
    ）車駕駛人駕駛汽（機）車違反道路交通管理處罰條例第五十三條規定者，除應
    依該條所規定之罰鍰處罰，並予記違規點數三點，道路交通管理處罰條例第六十
    三條第一項第三款亦定有明文。
四、本件異議人固不否認於右揭時間騎車行經上開路段，惟否認有何闖紅燈之違規行
    為，辯稱：我當時已經行駛至超越停止線三分之二的距離，號誌才變換成紅燈，
    因進退維谷，只好加速通過交岔路口，這樣並不構成闖紅燈的行為，且本件舉發
    並無照片為證，僅憑舉發警員的證詞尚有不足云云。經查：
  （一）異議人騎乘車號ＫＣＤ─六０七號重型機車於經過右揭時、地設有燈光號誌
        之交岔路口時，異議人未遵守交通號誌闖越紅燈，經高雄市政府交通大隊第
        六分隊警員發覺，乃當場指揮攔停，並以異議人騎乘機車闖越紅燈為由開單
        舉發之事實，業經舉發警員童有為到庭結證稱：當天我與一名替代役男在凱
        旋、賢明路口執行交通稽查勤務，異議人由南向北行駛，我們將巡邏車停在
        北方路口前，我們發現交岔路口南北向號誌已經變成紅燈很久，異議人才闖
        紅燈過來，我確定異議人還沒進入路口前，號誌就已經變成紅燈，如果異議
        人是黃燈進入路口，我們不會認定為闖紅燈，異議人被攔停時並無意見等語
        （見本院九十三年七月十五日訊問筆錄）；證人即在場替代役男許申道亦證
        稱：當天我與童有為警員一起在凱旋、賢明路口取締交通違規，我們發現異
        議人當時騎車行經凱旋、育樂路口，該路口號誌已變成紅燈時，異議人在停
        止線後面沒有停車，還是繼續往前行駛闖越紅燈，舉發單記載的違規地點「
        凱旋、賢明路口」是我們舉發的地點，異議人闖紅燈的路口是「凱旋、育樂
        路口」，該二個路口距離很近，我們將異議人攔停時，他有承認闖紅燈，還
        跟我們說不好意思，他很年輕，可能還是學生，我們不會取締搶黃燈，該路
        口沒有設置闖紅燈照相設備等語明確。
  （二）按交通警察掣單舉發違反道路交通管理處罰條例所列違規事實，本質上為行
        政處分，係公務員基於職務上權力，依法就特定具體事件所為具公法上效果
        之單方面行政行為，基於公務員為公法上行為具有公信力之原則，該行政行
        為當可被推定為真正，其據以依法處分之事實認定亦為正確無誤，倘無任何
        證據足資證明有捏造事實違法取締之情事，則執勤警員本其維護交通秩序、
        安全職責所為舉發，自應受到合法、正確之推定。因此，證人童有為、許申
        道均係依法執行公務之人員，其二人開單舉發違反道路交通管理處罰條例所
        列之違規事實，係依法行使公權力之行為，基於公務員為公法上行為具有公
        信力之原則，該行政行為當可被推定為真正，其據以依法處分之事實認定亦
        為正確無誤，是以異議人於右揭時地闖紅燈之違規行為，既據執勤警員確定
        無誤後始予開單舉發，復無任何證據足資證明警員有捏造事實違法取締情事
        ，且未設置違規照相設備之路口，如責令執勤警員對於闖紅燈者必須拍照後
        始得舉發，執行上實強人所難，則揆諸前開說明，執勤警員本其維護交通秩
        序、安全職責所為之舉發，自應受到合法、正確之推定，佐以證人童有為、
        許申道均與異議人素不相識，亦無仇怨，其二人應無挾怨報復或甘冒偽證罪
        之風險而為虛偽陳述之理，尚難僅以證人為本件開單舉發之警員而全盤抹煞
        其二人在訴訟上所具有之原證人資格，參以證人許申道所言當時開單之機車
        騎士很年輕，可能還是學生之人，而異議人係七十四年四月三十日生，年僅
        十九歲，亦與證人許申道所描述之年齡相符，故並無誤認之情形，其證詞自
        為可採，從而，異議人確有於右揭時地，駕車闖紅燈行駛之違規行為，堪以
        認定。
五、原處分機關以異議人所為右揭違規事實明確，因而依道路交通管理處罰條例第五
    十三條及第六十三條第一項第三款之規定，裁處罰鍰四千五百元並記違規點數三
    點，其認事用法並無違誤，且裁罰權之行使並無不當，異議人徒憑臆測，空言指
    摘舉發有誤，否認違規事實為無理由，應予駁回。
六、據上論斷，應依道路交通案件處理辦法第十九條，裁定如主文。
中      華      民      國      九十三      年    七    月    二十七    日
                                臺灣高雄地方法院交通法庭
                                    法  官  鍾素鳳
右正本證明與原本無異。
如不服本裁定，應於裁定送達後五日內，向本院提出抗告狀。
                                    書記官  陳瓊芳
中      華      民      國      九十三      年    七    月    二十七    日
